# 请教版主，因收现汇对方要求我方承担利息

提问人：飞 升的鼠 时间：2022-04-16 10:08:03
请教版主和大家，我们公司与对方销售合同中约定以银行转账或者票据承兑方式结算，通常以银行承兑票据结算，现在对方以银行转账方式付款，但要求我方承担结算金额2.5%的“贴现息”，实际上我们公司并没有收到任何票据，只是客户付款时我们达成了一致给与了折让，我们理解折让金额应冲减销售收入与应收账款，但是对方不接受我们开红票，这样我们的收入和开票就有一个永久差异。如果按照“现金折让”处理到财务费用是否可以呢？
谢谢大家！

回答人：chenyiwei
该事项属于客户提前付款的现金折扣，按新收入准则规定应冲减销售收入。这与税务上是否允许开红票无关。

提问人：飞 升的鼠 时间：2022-04-18 11:25:16
谢谢版主，但是客户并没有在账期前付款，付款还是在约定账期付的，只是付款方式使用了银行转账，也可以视为提前付款吗？

回答人：chenyiwei
也是冲减收入。